【裁判字號】    97,消債更,57
【裁判日期】    970912
【裁判案由】    更生
【裁判全文】
臺灣桃園地方法院民事裁定            97年度消債更字第57號
聲  請  人
即  債務人  甲○○
上列當事人聲請消費者債務清理事件，本院裁定如下：
    主  文
債務人甲○○自中華民國九十七年九月十二日十八時起開始更生
程序。
命司法事務官進行本件更生程序。
    理    由
一、按債務人與金融機構協商成立者，不得聲請更生或清算。但
    因不可歸責於己之事由，致履行顯有重大困難者，不在此限
    。繼按法院開始更生程序之裁定，應載明其年、月、日、時
    ，並即時發生效力。次按法院裁定開始更生或清算程序後，
    得命司法事務官，進行更生或清算程序，必要時，得選任律
    師、會計師或其他適當之自然人或法人一人為監督人或管理
    人。消費者債務清理條例第151 條第5 項、第45條第1 項、
    第16條第1 項分別定有明文。
二、本件債務人主張：其負欠金融機構債務合計達新臺幣（下同
    ）1,983,395 元，然其現受僱於婚友社，每月收入僅有7 、
    800 元，而根據其95年間與最大債權銀行安泰商業銀行股份
    有限公司（下稱安泰商業銀行）所簽署之無擔保債務協商機
    制協議書內容，每月應繳納之金額為19,518元，顯然高於其
    每月薪資所得，實已無力清償上開債務，故其顯非因可歸責
    於己之事由致履行有重大困難，且其無擔保或無優先權之債
    務總額未逾1,200 萬元，復未經法院裁定開始清算程序或宣
    告破產，爰向本院聲請更生等語。
三、經查：債務人所主張之上開事實，業據提出協議書、財團法
    人金融聯合徵信中心當事人查詢個人資料（信用報告）回覆
    書、財政部台灣省北區國稅局94、95年度綜合所得稅各類所
    得資料清單、存摺影本、行照1 紙等物件為證，又債務人於
    95年間與安泰商業銀行成立協議還款方案時，原收入約為20
     ,000 餘元，嗣後於96年起債務人之工作收入變更為每月減
    少為10,000餘元，且經本院依職權調查債務人於台灣郵政股
    份有限公司之帳戶資金往來明細，債務人每月存款與提領支
    出幾近相同，毫無存款可言，且其名下亦無資產，雖債務人
    自承每月有近10,000餘元之工作收入，然於上開收入於扣除
    必要生活費用及支出後所餘數額，亦與上開債務總數相去甚
    遠，堪認本件債務人確有因非可歸責於己之事由致履行有重
    大困難之情事，此外，本件又查無債務人有消費者債務清理
    條例第6 條第3 項、第8 條或第46條各款所定駁回更生聲請
    之事由存在，則債務人聲請更生，應屬有據，並依首揭規定
    命司法事務官進行本件更生程序，爰裁定如主文。
中    華    民    國    97    年    9     月    12    日
              民事第三庭    法      官  陳清怡
上為正本係照原本作成。
本件不得抗告。
中    華    民    國    97    年    9     月    12    日
                            書  記  官  劉璟佳


司法院資訊處製作；財團法人民間司法改革基金會備份。
